Minutes et répertoires du notaire Pierre DESPLASSES, 2 avril 1718 - 20 octobre 1738 (étude VIII)
Archives nationales
- Minutes de Pierre DESPLASSES, 2 avril 1718 - 29 septembre 1750; MC/ET/VIII/924 - MC/ET/VIII/1027
  - Minutes. 1726, janvier - 1726, février, janvier 1726 - février 1726; MC/ET/VIII/972
    - Inventaire après décès de Marguerite-Louise de Béthune, dame d'honneur de 'feue Madame la Dauphine', veuve d'Henri de Daillon, duc du Lude, dressé en son hôtel, rue Saint-Dominique, à la requête d'Antoine Portail, chevalier, conseiller d'état, premier président du parlement, son exécuteur test
      Bacchanales, 4 pièces de bronze sur piédestaux en marqueterie ... 100 l.
      Un Gladiateur, bronze sur piédestal bois doré ... 20 l.
      Laocoon, bronze sur piédestal bois doré ... 50 l.
      Le Taureau Farnèse, bronze sur piédestal bois doré ... 100 l.
      Une crèche en ivoire, cadre d'ébène à ornements d'argent et vermeil ... 50 l.
      [TAPISSERIES].
      Vacation du 14 février 1720:
      Histoire de Psyché, 4 pièces, 10 aunes de cours sur 3 ... 1.000 l.
      Vacation du 18 février 1720:
      Les Quatre Saisons, 4 pièces, 7 aunes 1/2 de cours ... 2.000 l.
      Les Arts libéraux, 9 pièces, 30 aunes de cours sur 3 1/2 ... 1.500 l.
      Histoire de Psyché, Flandre, 4 pièces, 20 aunes de cours sur 3 ... 750 l.
      Histoire d'Artémis, 11 pièces, 30 aunes de cours sur 3 1/2 ... 1.000 l.
      Histoire de David, 19 aunes de cours sur 2 3/4, une autre petite pièce de même sujet, d'une aune de cours sur 1 aune 3/4 ... 150 l.
      Le Siège de Porticon (sic), 6 pièces, 30 aunes de cours sur 3 1/2 ... 800 l.
      Documents du Minutier central concernant l'histoire de l'art (1700-1750), par Mireille Rambaud, tome II [études I à X, soit 2357 actes], Paris, Archives nationales, 1971, p. 849 (instrument de recherche imprimé dématérialisé, certaines notices sont plus détaillées dans la version intégrale accessible en ligne par la rubrique 'Autres instruments de recherche', voir contexte dans le Plan d’orientation général - Notaires de Paris, guides thématiques du Minutier).
    - Martin (Antoine), marchand orfèvre, cour du Palais § Inventaire après décès de la duchesse du Lude, 11 février 1726; MC/ET/VIII/972
      inventaire après décès; Martin, Antoine
  - Minutes. 1726, mars - 1726, mai, mars 1726 - mai 1726; MC/ET/VIII/973
    - Laligant (Toussaint) graveur à Paris § Procuration de la veuve de .., 7 mars 1726; MC/ET/VIII/973
      procuration; Laligant, Toussaint
    - Jambon (Jean) maçon rue du Sépulcre § Obligation rapportée, 18 mars 1726; MC/ET/VIII/973
      obligation; Jambon, Jean
    - Lecocq (Pierre), maître peintre, rue du Four § Obligation rapportée, 18 mars 1726; MC/ET/VIII/973
      obligation; Lecocq, Pierre
    - Lebassetier (Louis) maître tapissier à Paris § Cautionnement de la veuve de .., 22 mars 1726; MC/ET/VIII/973
      Lebassetier, Louis
    - Fremy (Jean Theodor) maître horloger rue de Seine § bail par .., 28 mars 1726; MC/ET/VIII/973
      bail; Fremy, Jean Theodor
    - Gillet (Roland) maître tapissier rue d'Argenteuil § Cautionnement, 8 avril 1726; MC/ET/VIII/973
      Gillet, Roland
    - La Noe (abbaye de) § Partage des biens de abbaye de La Noe, 13 avril 1726; MC/ET/VIII/973
      partage; La Noe, abbaye de
    - Anguerrand (Jean Baptiste) maître tapissier rue des Fossés Saint-Germain § Obligation, 2 mai 1726; MC/ET/VIII/973
      obligation; Anguerrand, Jean Baptiste
    - Lebarbier (Jean Jacques), marchand orfèvre joaillier, rue des Fossés Saint-Germain, dit de la Comédie § Bail, 11 mai 1726; MC/ET/VIII/973
      bail; Lebarbier, Jean Jacques
  - Minutes. 1726, juin - 1726, juillet, juin 1726 - juillet 1726; MC/ET/VIII/974
    - Constitution. Pierre Gautier. Maître à danser. Rue Princesse., 7 juin 1726; MC/ET/VIII/974
      constitution de rente; Princesse (rue); Gautier, Pierre; enseignant; danseur
    - Inventaire après décès d'Alexandre Lefèvre, notaire au Châtelet. Estimation d'une pendule allant trois semaines faite par M. Boucheret., 15 juin 1726; MC/ET/VIII/974
      [Bibliothèque].
      Notaires des XVIe-XVIIIe siècles (4153 actes), par Claire Béchu, Catherine Grodecki, Marie-Antoinette Fleury, Madeleine Jurgens, Marie-Françoise Limon-Bonnet, Pierre-Yves Louis, Xenia Pamfilova, Isabelle Pebay, v. 1950, 1986-1994 (fichier papier entièrement dématérialisé; voir contexte dans le Plan d’orientation général - Notaires de Paris, guides thématiques du Minutier).
      Autres dépouillement(s):
      Fichier Bibliothèques.; Fichier Artisans XVIIIe siècle.
      Date de révision: 2010
      inventaire après décès; Lefèvre, Alexandre; Boucheret (M.); notaire
    - Titre nouvel de 22 livres de rente, au principal de 440 livres, constitué au profit de Michel Demarne, graveur ordinaire du roi, demeurant rue du Four, comme cessionnaire de Jacques Duval, écuyer, seigneur de Menonvilliers, gendarme de la garde ordinaire du roi, et de Marguerite-Madeleine de Bachelier, fille majeure, par Nicolas Baco, sieur de La Gastine, demeurant rue du Regard., 16 juin 1726; MC/ET/VIII/974
      Pièce jointe: 1725, 2 février. Transport par Jacques Duval de Menonvilliers, demeurant à Dreux, logé à Paris rue des Arcis, et par Marguerite-Madeleine de Bachelier demeurant cour de Rouen, à Michel Demarne, demeurant place Maubert, au 'Soleil d'Or', de 22 livres de rente au principal de 440 livres, dues par le sieur Baco de La Gastine.
      Documents du Minutier central concernant l'histoire de l'art (1700-1750), par Mireille Rambaud, tome II [études I à X, soit 2357 actes], Paris, Archives nationales, 1971, p. 242 (instrument de recherche imprimé dématérialisé, certaines notices sont plus détaillées dans la version intégrale accessible en ligne par la rubrique 'Autres instruments de recherche', voir contexte dans le Plan d’orientation général - Notaires de Paris, guides thématiques du Minutier).
    - Delafons (David), marchand orfèvre joaillier, rue Dauphine § Alloué, 18 juin 1726; MC/ET/VIII/974
      contrat de travail; Delafons, David
    - Orfèvre joaillier (alloué) § Charles Collet bourgeois de Paris met son fils Michel C., âgé de 14 ans pour 6 ans, chez David de la Fons, marchand orfèvre joaillier. Logé, nourri, son père l'entretiendra d'habits et le blanchira. Moyennant 300 l., dont 100 l. payées par les marguilliers de Saint-Jacques de la Boucherie, 18 juin 1726; MC/ET/VIII/974
    - Totin (Gilles François) maître serrurier rue de la Licorne § Résiliation du bail, 24 juin 1726; MC/ET/VIII/974
      bail; Totin, Gilles François
    - Duval (Charles) architecte juré expert Vieille rue du Temple § bail à .., 13 juillet 1726; MC/ET/VIII/974
      bail; Duval, Charles
    - Inventaire après décès de Jean-Louis Delaville, libraire (inventaire des fonds)., 16 juillet 1726; MC/ET/VIII/974
      Libraires et métiers du livre, XVIIe-XVIIIe siècles (165 actes), par Claire Béchu, 1986-1996 (fichier papier entièrement dématérialisé; voir contexte dans le Plan d’orientation général - Notaires de Paris, guides thématiques du Minutier).
      Date de création de la notice: 2007
      inventaire après décès; Delaville, Jean-Louis; libraire
  - Minutes. 1726, août - 1726, septembre, août 1726 - septembre 1726; MC/ET/VIII/975
    - Roquet (Louis François) maître maçon entrepreneur des bâtiments rue de Bussy § Cahier des actes concernant le séquestre des biens de la succession de Jean Claude Tourton, négociant, 8 août 1726; MC/ET/VIII/975
      Roquet, Louis François
    - Contrat d'apprentissage comme alloué, pour quatre ans, de Jean Fontaine (âge non indiqué), passé entre sa mère, Jeanne Nodinot, veuve de Jean Fontaine, bourgeois de Paris, demeurant rue Taranne, et Claude-Charles Darmancourt, maître de mathématiques et fortifications, demeurant rue Gît-le-Coeur, moyennant 500 livres, dont 150 livres payées comptant, 150 livres payables dans un an, 100 livres dans deux ans et 100 livres dans trois ans; ledit Darmancourt s'engage à enseigner à son apprenti, qui sera logé et nourri, les mathématiques, la fortification, l'architecture, et le dessin des fortifications et architectures., 21 août 1726; MC/ET/VIII/975
      Documents du Minutier central concernant l'histoire de l'art (1700-1750), par Mireille Rambaud, tome II [études I à X, soit 2357 actes], Paris, Archives nationales, 1971, p. 542 (instrument de recherche imprimé dématérialisé, certaines notices sont plus détaillées dans la version intégrale accessible en ligne par la rubrique 'Autres instruments de recherche', voir contexte dans le Plan d’orientation général - Notaires de Paris, guides thématiques du Minutier).
    - Bouvier (Pierre) maître brodeur rue des Fossés Saint-Germain § Dépôt d'argent, 27 août 1726; MC/ET/VIII/975
      Bouvier, Pierre
    - Bail pour cinq ans, par Anne Biard, femme de Michel Demarne, à Edme Truchy, marchand de vin, d'une boutique avec ses dépendances, dans une maison sise rue des Canettes, moyennant 100 livres de loyer annuel. Ladite dame Demarne déclare être 'non commune en biens' avec son mari et autorisée à passer bail, aux termes de leur contrat de mariage passé devant Baudouin, le 3 février 1725., 13 septembre 1726; MC/ET/VIII/975
    - Besançon (Simon) maître peintre rue Saint-Romain § Quittance Cahier de quittance, 18 septembre 1726; MC/ET/VIII/975
      quittance; Besançon, Simon
  - Minutes. 1726, octobre - 1726, décembre, octobre 1726 - décembre 1726; MC/ET/VIII/976
    - Gaudron (Pierre) horloger ordinaire du duc; place Dauphine d'Orleans, régent de France § Mariage, 14 novembre 1726; MC/ET/VIII/976
      contrat de mariage; Gaudron, Pierre
    - Bellier (François) maître menuisier rue de Beauregard § Quittance; Cahier de quittances, 23 novembre 1726; MC/ET/VIII/976
      quittance; Bellier, François
    - Blanchevoie (Jacques) maître fondeur grande rue du Bac § Procuration d'avis de parents., 30 décembre 1726; MC/ET/VIII/976
      procuration; Blanchevoie, Jacques
  - Minutes. 1727, janvier - 1727, mars, janvier 1727 - mars 1727; MC/ET/VIII/977
    - Inventaire après décès de Nicolas Durand, ingénieur, dressé à son domicile, rue Montmartre, à la requête de Jean-Louis Durand, pensionnaire au couvent des religieux de la Charité, établis à Poitiers, représenté par Jean-Pierre Trudon, maître et marchand tapissier, demeurant grande rue Taranne., 15 janvier 1727; MC/ET/VIII/977
      Un Christ d'ivoire d'un pied de haut sur sa croix de bois de palissandre, fait par Willerme, dans sa bordure dorée, garnie d'un verre fin, prisé ... 100 l.
      Documents du Minutier central concernant l'histoire de l'art (1700-1750), par Mireille Rambaud, tome II [études I à X, soit 2357 actes], Paris, Archives nationales, 1971, p. 1039 (instrument de recherche imprimé dématérialisé, certaines notices sont plus détaillées dans la version intégrale accessible en ligne par la rubrique 'Autres instruments de recherche', voir contexte dans le Plan d’orientation général - Notaires de Paris, guides thématiques du Minutier).
    - Ancenis (baronnie d') § Bail à ferme de baronnie d'Ancenis, 3 février 1727; MC/ET/VIII/977
      bail; Ancenis (Loire-Atlantique)
    - Hué (Pierre), maître peintre, rue des Boucheries § Inventaire après le décès de la femme de .., 13 mars 1727; MC/ET/VIII/977
      inventaire; Hué, Pierre
    - Reilly (Pierre) maître maçon rue des Deux Anges § Bail à loyer à .., 17 mars 1727; MC/ET/VIII/977
    - Quittance par Pierre Grandhomme du solde du prix des travaux, soit 20.578 livres 14 sols 10 deniers. Le prix total était de 23.578 livres 14 sols 10 deniers, d'après l'estimation de Jacques Cudeville, architecte expert juré du roi entrepreneur, suivant son rapport daté du 23 mars 1725., 22 mars 1727; MC/ET/VIII/977
    - Auvray (Germain) menuisier rue du Cherche Midi § Notoriété, 30 mars 1727; MC/ET/VIII/977
      Auvray, Germain
  - Minutes. 1727, avril - 1727, juin, avril 1727 - juin 1727; MC/ET/VIII/978
    - Pigault (Guillaume) tapissier de la duchesse du Lude rue Sainte-Croix de la Brétonnerie § Dépôt d'argent, 10 avril 1727; MC/ET/VIII/978
      Pigault, Guillaume
    - Terrier (David) maître horloger rue de Harlay § bail à loyer, 27 avril 1727; MC/ET/VIII/978
      bail; Terrier, David
    - Moyers (François) maître horloger rue des Gravilliers § Compte, 28 avril 1727; MC/ET/VIII/978
      Moyers, François
    - Bichet (Jean Jacques) maître maçon à Besançon § Mariage du fils de .., 1er mai 1727; MC/ET/VIII/978
      contrat de mariage; Bichet, Jean Jacques
    - Touroude (Jean) maître doreur quai des 4 Nations § Constitution, 25 juin 1727; MC/ET/VIII/978
      constitution de rente; Touroude, Jean
  - Minutes. 1727, juillet - 1727, septembre, juillet 1727 - septembre 1727; MC/ET/VIII/979
    - ROQUET LEJEUNE (François) Maître maçon Rue de la Plume § Constitution passée par .., 6 juillet 1723; MC/ET/VIII/979
      constitution de rente; Roquet Lejeune, François
    - DUCHESNE (Louis) Evantailliste, dessinateur de meuble Rue Saint-Benoist § Transport à charge., 17 juillet 1727; MC/ET/VIII/979
      Duchesne, Louis
    - BOUCHER (Jean) Maître menuisier Cour de l'enclos du Prieuré de Saint-Martin de Champs. § Mariage de la fille de .., 11 août 1727; MC/ET/VIII/979
      contrat de mariage; Boucher, Jean
    - Nicolas (Jean Baptiste), menuisier, à Paris § Mariage du frère de .., 11 août 1727; MC/ET/VIII/979
      contrat de mariage; Nicolas, Jean-Baptiste
    - Nicolas (Claude), menuisier, rue Darnétal § Mariage de .., 11 août 1727; MC/ET/VIII/979
      contrat de mariage; Nicolas, Claude
    - ANTHEAUME (Jean Baptiste) Maître brodeur Paris § Témoin a un mariage .., 13 août 1727; MC/ET/VIII/979
      contrat de mariage; Antheaume, Jean Baptiste
    - MERCIER (François), Maître peintre, Pont au change § Mariage de .., 13 août 1727; MC/ET/VIII/979
      contrat de mariage; Mercier, François
    - MERCIER (Charles Bernard), Maître peintre, à Paris § Mariage de neveu de .., 13 août 1727; MC/ET/VIII/979
      contrat de mariage; Mercier, Charles Bernard
    - MERCIER (Charles), Maître peintre, Pont au change § Mariage du fils de, 13 août 1727; MC/ET/VIII/979
      contrat de mariage; Mercier, Charles
    - SICARD (Nicolas François), Maître peintre, Paris § Témoin a un mariage .., 13 août 1727; MC/ET/VIII/979
      contrat de mariage; Sicard, Nicolas François
    - ROBERT (Antoine Nicolas) Maître serrurier Paris § Témoin a 1 mariage .., 13 août 1727; MC/ET/VIII/979
      contrat de mariage; Robert, Antoine Nicolas
    - PORLIER (Antoine) Maître fondeur Paris § Témoin à un mariage .., 13 août 1727; MC/ET/VIII/979
    - JAMBON (Jean) Maçon Rue du Sépulcre § Marché, 27 août 1727; MC/ET/VIII/979
      marché; Jambon, Jean
    - FORTIN (Jean) Maître maçon entrepreneur des bâtiments. § Marché par .., 27 août 1727; MC/ET/VIII/979
      marché; Fortin, Jean
    - JACQUART (André) Maître Serrurier Rue de Loursine § Donation .., 13 septembre 1727; MC/ET/VIII/979
      donation; Jacquart, André
  - Minutes. 1727, octobre - 1727, décembre, octobre 1727 - décembre 1727; MC/ET/VIII/980
    - COIGNARD (Jean Baptiste) Imprimeur libraire ordinaire du roi Rue Saint-Jacques § Vente par Jean Baptiste COIGNARD, 6 octobre 1727; MC/ET/VIII/980
      acte de vente; Coignard, Jean-Baptiste
    - BENOIST (Alexandre) Maître peintre Paris (Académie de Saint-Luc) § Vente par la veuve de .., 6 octobre 1727; MC/ET/VIII/980
      acte de vente; Benoist, Alexandre
    - Liottier (Gaspard), maître menuisier, Paris § Vente .., 6 octobre 1727; MC/ET/VIII/980
      acte de vente; Liottier, Gaspard
    - LAFEUILLE (Jean de) Horloger Pont Saint-Michel § Mariage du fils de .., 6 octobre 1727; MC/ET/VIII/980
      contrat de mariage; Lafeuille, Jean de
    - LAFEUILLE (Jacques de) Horloger Pont Saint-Michel § Mariage de .., 6 octobre 1727; MC/ET/VIII/980
      contrat de mariage; Lafeuille, Jacques de
    - LAFEUILLE (Gedeon de) Horloger Paris § Mariage du frère de .., 6 octobre 1727; MC/ET/VIII/980
      contrat de mariage; Lafeuille, Gedeon de
    - RAMU (Jean Charles) Horloger Enclos de l'Abbaye Saint-Germain-des-Prés. § Mariage de fille de .., 6 octobre 1727; MC/ET/VIII/980
      contrat de mariage; Ramu, Jean Charles
    - CHASTANIER (Jean Pierre) Horloger Paris § Mariage de la nièce de .., 6 octobre 1727; MC/ET/VIII/980
      contrat de mariage; Chastanier, Jean Pierre
    - IMPRIMEUR LIBRAIRE COIGNARD (Jean-Baptiste) § Vente par Jean-Baptiste COIGNARD, 6 octobre 1727; MC/ET/VIII/980
    - TELLIER (Pierre) Maître Serrurier Paroisse Saint-Geneviève § Mariage de .., 11 octobre 1727; MC/ET/VIII/980
      contrat de mariage; Tellier, Pierre
    - LECAT (Claude) menuisier Rue Sainte-Marguerite § Mariage de la veuve de .., 17 octobre 1727; MC/ET/VIII/980
      contrat de mariage; Lecat, Claude
    - DE LARUELLE (François) Maître ébéniste Paris § Mariage de la nièce de .., 23 octobre 1727; MC/ET/VIII/980
      contrat de mariage; De Laruelle, François
    - COLLOT (François) Maître ébéniste Rue Chapon .. § Mariage de la fille de .., 23 octobre 1727; MC/ET/VIII/980
      contrat de mariage; Collot, François
    - FALIGANT (Joseph) Maître horloger Paris § Mariage de la nièce de .., 31 décembre 1727; MC/ET/VIII/980
      contrat de mariage; Faligant, Joseph
  - Minutes. 1728, janvier - 1728, mars, janvier 1728 - mars 1728; MC/ET/VIII/981
    - BLANCHEVOYE (Jacques) Maître fondeur Rue de la Pelleterie § Partage .., 4 janvier 1728; MC/ET/VIII/981
      partage; Blanchevoye, Jacques
    - TELLIER (Pierre) Maître Serrurier Rue Maçon. § Obligation .., 10 janvier 1728; MC/ET/VIII/981
      obligation; Tellier, Pierre
    - Haudry (Charles César), orfèvre, Paris § Témoin à un mariage, 15 janvier 1728; MC/ET/VIII/981
      contrat de mariage; Haudry, Charles César
    - Haudry (Jean César), orfèvre § Témoin à un mariage .., 15 janvier 1728; MC/ET/VIII/981
      contrat de mariage; Haudry, Jean César
    - Devis des travaux de maçonnerie, charpenterie, couvertures, menuiserie, serrurerie, gros fer, vitrerie, carrelage et peinture à faire pour la reconstruction d'une maison dans l'enclos du palais abbatial de Saint-Germain-des-Prés, rue Cardinale, suivi du marché aux termes duquel Charles Boscry, maître maçon entrepreneur, demeurant rue du Colombier, s'engage envers Louise Coutan, femme séparée de biens de Claude Lignot, bourgeois de Paris, à les exécuter, conformément aux plans, profils et élévation annexés, à rendre place nette, clés en main, pour le 30 juin prochain, afin que les locataires puissent entrer au terme de la saint Jean-Baptiste, sous peine de dommages et intérêts; le tout moyennant 5.300 livres, dont 1.500 livres payables à la fin d'avril et 3.800 livres à l'achèvement des travaux., 3 mars 1728; MC/ET/VIII/981
      Étages: un, un entresol et une mansarde. - Trois boutiques. - Matériaux: moellons et plâtras.
      Plan du rez-de-chaussée. Plan du premier étage. - Élévation en coupe.
      Documents du Minutier central concernant l'histoire de l'art (1700-1750), par Mireille Rambaud, tome II [études I à X, soit 2357 actes], Paris, Archives nationales, 1971, p. 677 (instrument de recherche imprimé dématérialisé, certaines notices sont plus détaillées dans la version intégrale accessible en ligne par la rubrique 'Autres instruments de recherche', voir contexte dans le Plan d’orientation général - Notaires de Paris, guides thématiques du Minutier).
    - Bocher (Daniel), orfèvre, rue de Harlay § Renonciation .., 22 mars 1728; MC/ET/VIII/981
      renonciation; Bocher, Daniel
  - Minutes. 1728, avril - 1728, juin, avril 1728 - juin 1728; MC/ET/VIII/982
    - Inventaire après décès de Catherine Voisin, veuve de Nicolas de Bauquemare, président aux requêtes du Palais, dressé dans sa maison, rue de Bourbon, à la requête d'Élisabeth de Bauquemare, veuve de Jean-Joseph de Langlade, vicomte du Chayla, exécutrice du testament de la défunte, reçu par Capet, le 18 septembre 1724, représentée par Nicolas-Joseph-Balthazar de Langlade, vicomte du Chayla, lui-même donataire universel entre vifs de la défunte., 9 avril 1728; MC/ET/VIII/982
      Les tableaux ont été estimés par Pierre Testart, peintre de l'académie de Saint-Luc, demeurant rue Neuve-des-Petits-Champs.
      Zéphire et Flore, Vertumne et Pomone, deux tableaux d'après Coypel ... 16 l.
      606 tableaux peints sur toile, sur bois, sur cuivre, sur marbre, sur émail, en broderie de soie ou en tapisserie, sans noms d'auteurs, prisés entre 2 et 75 livres: sujets religieux, 34; mythologie, 19; sujets historiques, 3 (Cyrus allaité par une chienne, Mariage de Soliman, La Famille de Darius); allégories, 2; portraits, 42 (La Belle Gabrielle, L'Empereur Conrad, Louis XIV, Le Duc et la duchesse de Bourgogne, Madame de Nevers, La Dauphine, Le Prince et la princesse de Conti, Monsieur le prince, Madame l'ambassadrice, Le Marquis de La Frette, Monsieur Spinola), autres non spécifiés; genre et figures diverses, 29; paysages et batailles, 30; animaux, fleurs, fruits et natures mortes, 59; sujets non spécifiés, 388.
      Petite Bacchanale, et Portrait de Louis XIV, 2 bas-reliefs ovales de marbre ... 20 l.
      Un Paysan et Une Paysanne, 2 figures d'albâtre, dans un lot ... 40 l.
      Bacchanale, bas-relief de bronze ... 30 l.
      Documents du Minutier central concernant l'histoire de l'art (1700-1750), par Mireille Rambaud, tome II [études I à X, soit 2357 actes], Paris, Archives nationales, 1971, p. 857 (instrument de recherche imprimé dématérialisé, certaines notices sont plus détaillées dans la version intégrale accessible en ligne par la rubrique 'Autres instruments de recherche', voir contexte dans le Plan d’orientation général - Notaires de Paris, guides thématiques du Minutier).
    - TESTART (Pierre), Peintre, de l'Académie de Saint-Luc, Rue Neuve de petit Champs § Estimation de tableaux (Inventaire après décès), 9 avril 1728; MC/ET/VIII/982
      inventaire; Testart, Pierre
    - MARTINOT Horloger Paris; Pendule par .. § Inventaire après décès .., 9 avril 1728; MC/ET/VIII/982
      inventaire
    - LEMIRE Horloger Paris § Pendule par ..; Inventaire après décès .., 9 avril 1728; MC/ET/VIII/982
    - DU BLANC Horloger Paris § Pendule par .. (Inventaire après décès), 9 avril 1728; MC/ET/VIII/982
    - GUILLART (Pierre) Maître ébéniste Rue de la Monnaie § Dépôt d'argent .., 13 avril 1728; MC/ET/VIII/982
      Guillart, Pierre
    - Pluyette (Gilles), menuisier, Fontenay § Titre nouvel .., 20 avril 1728; MC/ET/VIII/982
      titre nouvel; Pluyette, Gilles
    - Lormet (Jean), orfèvre, rue des Deux Boules § Vente ..; Constitution, 28 avril 1728; MC/ET/VIII/982
      acte de vente; constitution de rente; Lormet, Jean
    - Penurier (Pierre), orfèvre, Antoine § Vente .. Constitution (2 actes), 28 avril 1728; MC/ET/VIII/982
      acte de vente; constitution de rente; Penurier, Pierre
    - Penurier (Charles), orfèvre, enclos de la Trinité § Vente .. Constitution, 28 avril 1728; MC/ET/VIII/982
      acte de vente; constitution de rente; Penurier, Charles
    - Jarry (Richard), orfèvre, quai des Orfèvres § Vente .. Constitution, 28 avril 1728; MC/ET/VIII/982
      acte de vente; constitution de rente; Jarry, Richard
    - Talour (François), maître menuisier, rue Cassette § Devis et marché .., 29 avril 1728; MC/ET/VIII/982
      devis; marché; Talour, François
    - ORFEVRE (Apprentissage) § Mise en .. par Pierret, orfèvre de son fils Louis Nicolas, âgé de 16 ans pour 4 ans chez OUTREBON (Nicolas) que le nourri, logé, éclaire chauffe et blanchir le gros moyennant 200 livres, 10 mai 1728; MC/ET/VIII/982
    - Pierret (Louis), orfèvre, rue de l'Arbre Sec § Mise en apprentissage .., 10 mai 1728; MC/ET/VIII/982
      contrat d'apprentissage; Pierret, Louis
    - Outrebon (Nicolas), orfèvre, pont au Change § Mise en apprentissage chez .., 10 mai 1728; MC/ET/VIII/982
      contrat d'apprentissage; Outrebon, Nicolas
    - Partage de la succession de feu Alexandre Lefèvre, notaire au Châtelet., 31 mai 1728; MC/ET/VIII/982
      partage; Lefèvre, Alexandre; notaire